臺灣基隆地方法院刑事判決　
110年度侵訴字第27號
公  訴  人  臺灣基隆地方檢察署檢察官
被      告  謝家宜


選任辯護人  林士雄律師
被      告  林亦龍


選任辯護人  賴國欽律師
上列被告因妨害性自主案件，經檢察官提起公訴（109年度偵字
第4441號），本院判決如下：
    主  文
乙○○、甲○○二人以上共同犯以藥劑強制性交罪，各處有期徒刑7
年。
    事  實
乙○○、甲○○及Α女(代號BA000-A109060，身分資料詳卷)於104學
年度第一學期均就讀同所高級職業學校，且乙○○與Α女為同班同
學，甲○○為隔壁班同學。嗣乙○○、甲○○於民國109年6月間交往為
男女朋友後，乙○○突於109年7月11日聯繫Α女，並與甲○○共同基
於以藥劑強制性交之犯意，先與Α女相約於109年7月24日上午9時
50分在基隆市仁愛區劉銘傳路見面，再於不詳時間，自基隆市○○
區○○○路00巷00號4樓甲○○住處(下稱甲○○住處)拿取維他命C含錠
及其外盒後，將其中2顆維他命C含錠包裝袋之背面折縫封口處撕
開，取出維他命C含錠，改放入乙○○因睡眠障礙在基隆心身心精
神科診所看診取得之「羅氏導美睡錠(Dormicum)」(主成分Midaz
olam)及「應元可那平錠(RIVOPAM)」(主成分Clonazepam)等安眠
藥各1顆，備供哄騙Α女服用。至109年7月24日上午10時36分許，
乙○○與Α女在劉銘傳路1號之肯德基會合後，甲○○稍後到場，三人
轉往仁二路13號統一超商，乙○○便在該統一超商內，將上開維他
命C含錠外盒取出，與甲○○各服用1顆維他命C含錠以取信Α女，再
將改為維他命包裝之安眠藥1顆交予Α女服用，並提議前往其奶奶
家及帶同Α女前往甲○○住處，途中Α女覺得乙○○交付之錠劑難吃，
偷偷將該錠劑吐掉；俟抵達甲○○住處，乙○○提議進入房間在雙人
床上玩牌，且見安眠藥未對Α女生效，於109年7月24日中午12時
許，再次將改為維他命包裝之安眠藥1顆交予Α女，並哄騙Α女喝
水吞服，不久後，Α女因安眠藥效發作昏睡在雙人床上靠牆側，
乙○○便任由甲○○將Α女長褲胯下弄破後，以手指侵入Α女陰道內來
回摳弄，直到甲○○將沾有Α女體液之手指放入Α女嘴巴內，乙○○始
以「你不要太過分」出言制止甲○○，當時Α女雖有知覺，但身體
無法動彈，直到109年7月24日下午2時50分左右，Α女得以起身後
，旋即前往廁所內漱口，並以通訊軟體向Β女(代號BA000-A10906
0A，身分資料詳卷)及Ｃ女(代號BA000-A109060B，身分資料詳卷)
求助，且因不知如何藉故離開，乃於109年7月24日下午3時許，
隨同乙○○、甲○○搭乘「微笑台北」社區接駁巴士前往基隆市○○區
○○路00號「築間」火鍋店用餐，至109年7月24日下午4時40分許
，Ｃ女偕同Ｄ女(代號BA000-A109060C，身分資料詳卷)前往「築間
」火鍋店將Α女帶離後，Α女始於109年7月24日晚間8時20分驗傷
及報警處理。
    理  由
一、證據能力：
　　告訴人Α女及證人Β女、Ｃ女於警詢時所為不利於被告乙○○之
    證述，均係被告乙○○以外之人於審判外之陳述，且無刑事訴
    訟法第159條之1至159條之5所定例外得採為證據之情形，依
    刑事訴訟法第159條第1項規定，對於被告乙○○無證據能力。
二、認定事實所憑之證據及理由：
　　被告乙○○、甲○○於偵審中均否認涉犯加重強制性交犯行。被
    告乙○○及其辯護人辯稱：乙○○係基於好玩心態對Α女下藥，
    但沒有想到甲○○會對Α女做不雅行為，且乙○○有另行邀約他
    人，案發過程亦有大聲喝止甲○○，顯見乙○○與甲○○間不具有
    犯意聯絡；又乙○○經基隆醫院鑑定為智能水準邊緣，並領有
    身心障礙證明，不可能事先精心佈局本案犯行，故乙○○所為
    至多僅觸犯私行拘禁罪等語。被告甲○○及其辯護人辯稱：甲
    ○○係臨時受乙○○邀約前往肯德基，後來乙○○提議要去甲○○住
    處玩牌，甲○○不知道Α女有被下藥，是看Α女在睡覺，出於作
    弄、好奇，以手指從Α女褲子破洞處觸摸Α女性器官，經乙○○
    大聲喝斥後即停止行為，故甲○○坦承觸犯乘機猥褻罪；又甲
    ○○未以手指進入Α女性器官，且Α女無外傷、處女膜完整，Α
    女之外陰部棉棒、陰道深部棉棒以前列腺抗原檢測法檢測結
    果均呈陰性反應，係對於甲○○有利之證據；另Α女於案發時
    精神不濟或為昏睡狀況，對於事發經過未能清楚記憶，故難
    以認定Α女有遭受性交行為等語。經查：
　㈠被告乙○○與Α女係高級職業學校同班同學，被告甲○○亦曾於10
    4學年度第一學期就讀同所學校之隔壁班，嗣被告乙○○、甲○
    ○於109年6月間交往為男女朋友等情，業據被告乙○○、甲○○
    於偵訊時供述屬實(109年度偵字第4441號卷第232頁、第221
    頁)，並有被告乙○○、甲○○就讀該所高職之日間部學生學籍
    表及成績證明書可以參考(本院卷㈡第37頁、第225頁)。
　㈡Α女於偵訊時具結證稱：我不認識甲○○，乙○○是我高中同學，
    我和乙○○不常連絡，乙○○於109年7月11日突然傳訊息說要約
    吃飯、介紹她同學跟我認識，109年7月24日見面那天乙○○大
    約10點半才到，後來到肯德基等另一個人，大約5到10分鐘
    甲○○就來了，我們三個人一起去統一超商，乙○○就拿出1個
    黃色包裝說是維他命C的東西給我，我把藥丸含在嘴裡，之
    後乙○○說要去旁邊她奶奶家玩牌，我們走過去的路上，我覺
    得那個藥丸不好吃，我就把藥丸吐在路邊，到乙○○奶奶家之
    後，乙○○說客廳很熱，就去乙○○奶奶房間內開冷氣玩牌，我
    們都坐在床上，乙○○在玩牌過程中又拿了1個黃色小袋子說
    是維他命C要給我吃，乙○○有拿水給我配，我先放在旁邊桌
    上，乙○○一直叫我趕快吃，我覺得很煩就配水吞下去，大約
    5到10分鐘後，我覺得頭暈，乙○○發現我不舒服，就叫我躺
    一下，我躺上去就睡著了，後來有點意識的時候，聽到甲○○
    說「去拿相機來拍」，我知道我的衣服都穿著，但是我感覺
    到有東西插進去我的陰道，插入後有左右移動，之後感覺到
    有稠稠的東西放到我的嘴巴，差不多2、3秒就離開我的嘴巴
    ，後來我聽到乙○○說「你不要太過分」，還有聽到乙○○、甲
    ○○在吵架的聲音，我躺著的時候隱約覺得我的大腿有被掰開
    ，我自己合起來後被掰開，這種情形大概有2次，我看到甲○
    ○在我身體的左側，牆壁在我身體右側，甲○○用手掰開我的
    腳，我當時動不了，也沒辦法講話，之後我坐起來，乙○○、
    甲○○站在床旁邊，後來他們走到外面，我就去廁所漱口，他
    們說要去「微笑台北」的「築間」吃飯，我們就下樓去等公
    車，我等公車時覺得不對勁有看一下，發現褲襠正中間有破
    洞，我問乙○○為什麼我的褲子破掉，乙○○說「可能是妳自己
    原本就有破洞」，我覺得怪怪的，才用LINE聯絡Β女、Ｃ女，
    吃完飯Ｃ女就帶著Ｄ女過來，我就說要先離開，後來Ｃ女和Ｃ女
    媽媽就帶著我去報警，警察查證後說我去的房子是甲○○的家
    等語(109年度偵字第4441號卷第169至172頁)，繼於110年11
    月9日本院審理時具結證稱：我跟乙○○高中畢業後就沒有聯
    繫了，109年7月24日是乙○○用LINE跟我約的，乙○○說想帶我
    認識人，約在劉銘傳路是乙○○決定的，之後甲○○有過來，我
    們先去便利商店買東西，乙○○有給我吃1個不知道什麼東西
    ，乙○○說是維他命C，我有印象乙○○、甲○○在便利商店有先
    吃給我看，之後乙○○提議要去她奶奶的家，途中我有把乙○○
    給我吃的東西吐掉，進去乙○○奶奶家之後本來在客廳，後來
    說乙○○奶奶房間有開冷氣，就在房間床上玩牌，在這之間乙
    ○○有再拿1顆東西給我，她也說是維他命C，當時甲○○在旁邊
    ，我沒有馬上吃，乙○○說她去拿水，乙○○拿水回來之後我有
    吃掉，我有說不知道為什麼頭很昏，乙○○說不然妳躺著休息
    一下，我靠牆躺下之後就沒意識了，等我有意識的時候，我
    瞇瞇眼看到甲○○在那邊用手弄，期間乙○○有說不要太過分之
    類的話，好像也有聽到甲○○說拿相機，但我不確定乙○○有沒
    有真的拿相機拍照，當時甲○○還在繼續弄那裡，乙○○沒有過
    來阻止，我感覺甲○○是把手伸進去我的下體裡面進進出出，
    然後把手放到我嘴巴裡，之後我大概清醒了，我就去廁所，
    我有問乙○○我的褲子為什麼破洞，乙○○說我原本就有破了，
    我們以前念高中時，都在港口、廟口東岸附近晃，沒有在劉
    銘傳路聚會過等語(本院卷㈠第308至322頁、第334頁、第338
    頁)。上開Α女證述之內容，有下列證據可以佐證：
　⒈Α女與被告乙○○間之LINE通訊紀錄截圖(訊息內容均加註標點
    符號以便閱讀)，顯示被告乙○○於109年7月11日傳送訊息「
    這陣子停班，因為排休所以想說約人聊天，想說久沒見」給
    Α女，Α女詢問被告乙○○「你有約誰嗎」，被告乙○○回以「我
    一個之前同學，想說四個人就好，還有我妹妹，加你四個」
    ，Α女便表示要再確認放假時間，嗣被告乙○○於109年7月22
    日詢問Α女「禮拜四(即109年7月23日)可以嗎」，Α女向被告
    乙○○表示星期五(即109年7月24日)休假有空後，被告乙○○便
    回以「也可以，那我在(再)跟他說一下」、「那我們約那天
    九點50左右唷」、「我們先約在劉銘傳路唷」、「到循環站
    搭201就會到了」，至109年7月24日9時51分，Α女向被告乙○
    ○表示「我在基隆了，安樂這，等等就到」後，並於109年7
    月24日上午10時8分與被告乙○○通話，再於109年7月24日上
    午10時33分傳送訊息「還要很久嗎」給被告乙○○，被告乙○○
    則於109年7月24日上午10時36分與Α女通話(109年度偵字第4
    441號不公開卷第89至93)，足認本案係由被告乙○○主動邀約
    Α女於109年7月24日在劉銘傳路見面，且兩人應係於109年7
    月24日上午10時36分通話後會合。
　⒉基隆市仁愛區劉銘傳路63巷口道路監視錄影截圖，顯示被告
    乙○○於監視錄影畫面時間109年7月24日上午10時36分偕同Α
    女進入劉銘傳路63巷(監視錄影畫面時間應較實際時間為慢)
    ，被告甲○○跟隨在後，嗣被告甲○○於監視錄影畫面時間109
    年7月24日下午2時33分走出劉銘傳路63巷，被告乙○○、Α女
    跟隨在後(109年度偵字第4441號不公開卷第115至121頁)，
    足認案發時係由被告乙○○帶領Α女前往甲○○住處，且被告乙○
    ○、甲○○與Α女在甲○○住處停留時間約4小時。
　⒊基隆長庚紀念醫院受理疑似性侵害事件驗傷診斷書、性侵害
    案件驗證同意書、員警處理性侵害案件交接及應行注意事項
    表、疑似性侵害案件證物採集單，顯示Α女於109年7月24日
    晚間8時20分前往基隆長庚紀念醫院驗傷，檢驗結果陰道無
    明顯新傷，處女膜完整無裂傷，外褲褲襠處破洞約6公分，
    並採集Α女血液、尿液及外陰部棉棒、陰道深部(即陰道後穹
    窿及子宮頸口)棉棒檢體送請鑑驗(109年度偵字第4441號不
    公開卷第79至87頁)。再依「性侵害案件藥物鑑驗血、尿液
    檢體監管紀錄表」及臺北榮民總醫院臨床毒物與職業醫學科
    109年9月18日檢驗報告，Α女之尿液檢體以液相層析質譜儀
    法確認檢驗，結果檢出苯二氮平類鎮定安眠劑Midazolam及C
    lonazepam之代謝物，檢驗值達3081ng/mL(閾值：181ng/mL)
    (109年度偵字第4441號卷第181至184頁)。另依內政部警政
    署刑事警察局109年8月20日刑生字第1090081918號鑑定書，
    Α女之外陰部棉棒、陰道深部棉棒，以酸性磷酸酵素法檢測
    結果均呈弱陽性反應，以顯微鏡檢均未發現精子細胞，以前
    列腺抗原檢測法檢測結果均呈陰性反應，經直接萃取DNA檢
    測，人類DNA及男性Y染色體DNA定量結果，均爲男女DNA混合
    ，另均進行男性Y染色體DNA-STR型別檢測，結果Α女外陰部
    棉棒、陰道深部棉棒檢出相同之男性Y染色體DNA-STR型別，
    與被告甲○○型別相符(109年度偵字第4441號卷第151至154頁
    )。依上開驗傷及鑑驗結果，足認Α女係於服用鎮定安眠劑後
    ，遭被告甲○○自外褲褲襠破洞處侵入外陰部及陰道深部，且
    Α女之外陰部及陰道深部均無精液留存跡象，核與Α女指訴被
    告甲○○以手插入其陰道內之情節相符。
　⒋被告乙○○於警詢時供稱：我約Α女到劉銘傳路的肯德基碰面，
    再到統一超商買飲料喝，之後我和甲○○、Α女一起走路到甲○
    ○家，直接到房間內，我開冷氣後去拿撲克牌進入房間，我
    們3個人一起玩撲克牌大老二，我只看見甲○○先弄破Α女的褲
    子，弄破一個洞後，用他的手指伸進去Α女的下體内，再用
    手指挖Α女的嘴巴，過程大約有5分鐘左右，我看見後，我跟
    甲○○說「你不要太過分」，甲○○聽完後就沒有再繼續弄Α女
    ，甲○○對我說「拿手機拍幾張照片」是因為聽到外面有狗叫
    聲，甲○○以為是他奶奶回來了，要我拍幾張照片，但我去陽
    台沒看到人，所以我也沒拍照就回房間了，Α女在房間內躺
    了大約2個小時左右，這段期間我跟甲○○都在房間内床上，
    我在滑手機看影片，也有和甲○○玩撲克牌，我在滑手機時，
    甲○○就用手指弄Α女的下體，甲○○總共用手指侵入Α女下體好
    幾次，可能是怕Α女醒來或者是怕他家人回來，所以有停止
    一下中斷，然後又繼續弄Α女，後來Α女忽然醒過來，我就問
    Α女要不要一起去吃午餐，那時候大約是下午2、3點左右，
    要離開甲○○家時，我一直重複問Α女會不會頭暈，Α女說「還
    好，沒什麼問題」，下午2點50分左右我們一起走路到肯德
    基門口等「微笑台北」社區的巴士，大約下午3點7、8分搭
    上車到「微笑台北」社區「築間」火鍋店吃火鍋，吃到下午
    4點多，Α女的同學騎機車來載Α女離開等語(109年度偵字第4
    441號卷第21至26頁)。上開被告乙○○所述內容，核與Α女指
    訴感覺有東西插入陰道內左右移動，再感覺到有稠稠的東西
    放進嘴巴，後來聽到乙○○說「你不要太過分」之事發順序，
    以及甲○○行為時曾提及「拍照」之情節，均相互符合，且被
    告甲○○於偵訊時亦供稱：當時捉弄Α女，我不記得我是說拿
    手機或相機來拍，我有這念頭，但我後來沒有這樣做，我確
    實有說，但是我是對自己講，不是叫乙○○拿手機或相機來拍
    照等語(109年度偵字第4441號卷第222頁)，足認被告甲○○行
    為時，Α女確實已有知覺，並非憑空想像被害情節。
　⒌Α女與Β女、Ｃ女間之通訊紀錄截圖，顯示Α女於109年7月24日
    上午11時1分傳送訊息「我以為是女的，結果是個男的，夠
    尷尬」給Β女，嗣於109年7月24日下午2時50分至3時15分再
    傳送訊息「我等等回家打給你，你一定要接，拜託求你」，
    「他們兩個不知道給我吃啥，整個超暈，然後我就睡覺了」
    ，「然後我來的時後(候)顧(褲)子底下原本沒破，後來我起
    床去廁所，褲子底下破一個動(洞)」給Β女，將自身察覺有
    異之處告知Β女，Β女要Α女找藉口趕快離開及詢問Α女「那你
    們剛剛去哪」，Α女回以「家宜阿嬤家，我想去買褲子，褲
    子破洞不知道怎麼回去，呢(你)快回來，陪我去，我現在頭
    很暈」，「他們要去除見，族(築)間」，「是微笑台北這」
    ，嗣Β女建議Α女盡快找人將其帶走，Α女便轉向Ｃ女求助，Ｃ
    女讀取Α女、Β女間之對話截圖後，偕同Ｄ女前往「微笑台北
    」社區之「築間」火鍋店搭載Α女，Ｃ女並表示擔心Α女遭性
    侵及詢問Α女是否要前往驗傷(109年度偵字第4441號不公開
    卷第97至99頁、第111頁、第107至109頁)，足認被告乙○○確
    實對Α女謊稱本案發生地「基隆市○○區○○○路00巷00號4樓」
    係其奶奶家，且Α女服用被告乙○○提供之錠劑陷入昏睡後，
    其長褲胯下始遭弄破洞。
　⒍Α女於109年7月24日案發時所穿著之黑色長褲，其破裂處係在
    胯下靠前側之十字車縫線旁，並非沿車縫線裂開，且破裂處
    車縫線未斷，相鄰車縫處之車線亦屬緊密，無鬆脫跡象，此
    有扣案之長褲胯下照片可以證明(109年度偵字第4441號卷第
    156頁，本院卷㈠第89至103頁)，足認上開破裂處係外力、人
    為所造成，故被告乙○○於警詢時供稱：甲○○將Α女褲子弄破1
    個洞等語，應屬實在。　　　　
　㈢被告乙○○於偵訊時供稱：我在統一超商給Α女1顆安眠藥，我
    跟Α女說這是維他命C，Α女就吃進去，後來我們坐在甲○○奶
    奶的房間床上玩牌，我又給Α女第2顆安眠藥，一樣說是維他
    命C，Α女有吃下去，Α女吃的安眠藥是用維他命C包裝盒裝著
    ，維他命C包裝盒是我之前到甲○○家看到桌上有，我就拿了1
    個，109年7月24日那天我先把盒子內的維他命C吃掉，再將
    安眠藥放在盒子裡拿給Α女吃，安眠藥是我去身心科診所看
    診醫師開的，我把維他命C包裝袋後方折痕的縫撕開，將維
    他命C拿出來放入安眠藥，再將折痕折回去拿給Α女，Α女從
    鋸齒狀的地方撕開，沒有發現包裝袋有被開拆的痕跡等語(1
    09年度偵字第4441號卷第232至234頁)，繼於本院準備程序
    時供稱：我給Α女吃的安眠藥是基隆心身心精神科診所拿的
    ，我當天身上有4顆維他命C，其中2顆是原本藥局賣的維他
    命C，另外2顆我把包裝撕開拿掉維他命C換成安眠藥等語(本
    院卷㈠第174至175頁)。又基隆市警察局婦幼警察隊接獲Α女
    報案後，前往被告甲○○住處拍攝現場照片，當時客廳桌上確
    實有黃色包裝袋之維他命C含錠(109年度偵字第4441號卷第6
    8頁)，且被告甲○○於109年7月25日警詢時同意將家中留存之
    3顆維他命C含錠交予警察扣押(109年度偵字第4441號卷第11
    頁)，此有扣案之3顆維他命C含錠照片可以證明(109年度偵
    字第4441號卷第145頁)，足認被告乙○○用以哄騙Α女之維他
    命C含錠包裝袋及其外盒，係取自於被告甲○○住處無誤。再
    者，被告乙○○於109年5月12日、109年6月11月、109年6月18
    日前往基隆心身心精神科診所就診，主訴「睡不太著」，均
    經醫師開立「羅氏導美睡錠(DORMICUM TAB.)」，嗣於109年
    7月6日、109年7月13日持續回診，則經醫師開立「應元可那
    平錠(RIVOPAM TAB.)」，此有基隆心身心精神科診所函覆之
    被告乙○○診療記錄及處方箋可以證明(本院卷㈠第239至247頁
    、第119至121頁)，且「羅氏導美睡錠」之主成分係Midazol
    am，「應元可那平錠」之主成分係Clonazepam，亦有衛生福
    利部食品藥物管理署「衛署藥輸字第17577號」及「衛署藥
    製字第55924號」藥品查詢結果可以證明(本院卷㈠第145至14
    6頁、第139至140頁)，分別與Α女尿液檢體中檢出之苯二氮
    平類鎮定安眠劑相同，足認被告乙○○確實係將從被告甲○○住
    處拿取之維他命C含錠，更換為其在基隆心身心精神科診所
    看診取得之「羅氏導美睡錠」及「應元可那平錠」後，以該
    維他命C含錠包裝袋及外盒掩飾，先後哄騙Α女服用。　　
　㈣被告甲○○否認知悉被告乙○○有對Α女下藥及否認以手指進入Α
    女陰道，惟查：
　⒈Α女之陰道深部棉棒檢體，係採集自Α女之陰道後穹窿及子宮
    頸口，該處已係陰道最末端，此有女性內生殖器構造圖可以
    證明(本院卷㈠第281頁)，且陰道深部棉棒檢體之採集方式，
    一般均係以鴨嘴擴張器協助採證(109年度偵字第4441號不公
    開卷第87頁，本院卷㈠第279頁)，足見「陰道深部」與陰蒂
    、陰唇、處女膜、陰道口等女性外生殖器間尚有一段距離，
    不易採集，苟非由外進入陰道，實無法在他人「陰道深部」
    留存自身體液，故Α女之陰道深部棉棒檢體檢出被告甲○○之Y
    染色體DNA-STR型別，自足以證明被告甲○○之手指確實已侵
    入Α女之陰道深部，而對Α女為性交得逞。
　⒉「前列腺抗原檢測法」係用以鑑別人類精液之確認性試驗方
    法，本案Α女之陰部無明顯新傷、處女膜完整無裂傷及其外
    陰部棉棒、陰道深部棉棒以前列腺抗原檢測法檢測結果均呈
    陰性反應，均可資用以認定「被告甲○○未以陰莖進入Α女陰
    道」此一有利於被告甲○○之事實，但無法推翻被告甲○○以手
    指侵入Α女陰道之事實，蓋僅以手指進入陰道，本不易造成
    陰部外傷或處女膜裂傷，亦不致在陰道內留存男性前列腺製
    造之「前列腺抗原」，況被告甲○○行為時，Α女已因服用安
    眠藥而無法掙扎抵抗，故Α女未受有外傷乃屬正常。
　⒊被告甲○○於110年11月9日本院審理時供稱：我好像只有在統
    一超商吃1次維他命C，那個維他命C我家有，可是那時候是
    乙○○給我吃的，乙○○先給我吃，乙○○也有吃，然後乙○○再拿
    給Α女吃等語(本院卷㈠第348頁)。又被告乙○○於本院準備程
    序及110年11月9日審理時供稱：我在統一超商給Α女1顆維他
    命包裝的安眠藥，Α女當場開包裝吃了那1顆安眠藥，Α女沒
    有發現那個包裝已經被開過，之後我提議去甲○○家休息，因
    為客廳冷氣怪怪的，我提議到甲○○奶奶房間吹冷氣玩牌，我
    看Α女沒有什麼反應，看起來吃不出來是不是維他命C，所以
    我又給Α女吃1顆安眠藥，我去倒水給Α女配，Α女有吞下安眠
    藥，我跟甲○○都有在Α女面前吃維他命C含錠，我是故意讓我
    自己先吃，然後甲○○一起吃，讓Α女覺得我們兩個都有吃，Α
    女才會一起吃等語(本院卷㈠第174至175頁、第350至351頁)
    。依照被告甲○○、乙○○之供述，足證被告乙○○在仁二路13號
    統一超商，係先與被告甲○○各服用1顆維他命C含錠，再將改
    為維他命包裝之安眠藥交予Α女服用，且依前揭Α女之證述、
    通訊紀錄截圖、被告乙○○於警詢時之供述及劉銘傳路63巷口
    道路監視錄影截圖，可知被告乙○○向Α女謊稱「基隆市○○區○
    ○○路00巷00號4樓」係被告乙○○之奶奶家，之後帶領Α女前往
    「基隆市○○區○○○路00巷00號4樓」、提議進入房間內玩牌、
    開啟房間冷氣及倒水給Α女服用安眠藥者，亦均係被告乙○○
    ，上開舉止足以使Α女卸下心防，誤信可服用被告乙○○提供
    之錠劑及前往「基隆市○○區○○○路00巷00號4樓」房間內休息
    、玩牌，而被告甲○○在場見聞上情，不僅配合服用維他命C
    含錠，亦未戳破被告乙○○之謊言，任由被告乙○○主導三人前
    往「基隆市○○區○○○路00巷00號4樓」後之活動，主觀上核與
    被告乙○○具有犯意聯絡。
　⒋依前揭被告乙○○於警詢時之供述及劉銘傳路63巷口道路監視
    錄影截圖，被告乙○○、甲○○與Α女在「基隆市○○區○○○路00巷
    00號4樓」停留時間約4小時，期間Α女在房間內昏睡之時間
    約為2小時。又Α女於110年11月9日本院審理時證稱：我在房
    間內沒有聽到甲○○詢問乙○○我怎麼睡這麼久，我睡起來之後
    ，乙○○跟甲○○都沒有問我為何睡這麼久等語(本院卷㈠第344
    至345頁)，且被告乙○○、甲○○與Α女三人於109年7月24日上
    午10時36分左右碰面後，均未吃午餐，被告乙○○、甲○○卻未
    曾試圖喚醒Α女，反而等待Α女恢復清醒後，被告乙○○始重複
    詢問Α女會不會頭暈，三人再於109年7月24日下午2時50分左
    右前往「築間」火鍋店吃飯，明顯與常情不符。再者，被告
    甲○○於本院準備程序時供稱：我們開始玩牌之後，Α女有點
    睏，乙○○問Α女要不要躺一下，Α女躺在床的右側靠牆壁，頭
    在床頭櫃，腳朝床尾擺電視的桌子，我跟乙○○都在床的左側
    ，乙○○靠床頭櫃，我靠電視桌，我捉弄Α女的時候會怕奶奶
    回家，如果奶奶回來就完蛋了，Α女完全沒有反應，我知道
    乙○○有在身心科看診，乙○○說睡眠不足，我有陪乙○○去基隆
    心身心精神科診所拿藥等語(本院卷㈠第197至199頁)，被告
    乙○○於偵訊及本院準備程序時亦供稱：Α女睡著的時候，我
    整個腳都在床上坐著，我沒有開聲音在看影片，甲○○知道我
    有在吃安眠藥，甲○○有陪我去看過診等語(109年度偵字第44
    41號卷第232頁，本院卷㈠第178至180頁)，是依被告乙○○哄
    騙Α女服用安眠藥後，大膽將Α女帶往甲○○住處，見Α女藥效
    發作後，亦直接允由Α女躺在床上休息，而未再與被告甲○○
    討論，足認被告乙○○、甲○○事先已有謀議，且被告甲○○弄破
    Α女褲子，再以手指摳弄Α女陰道及嘴巴，Α女均毫無反應，
    被告甲○○亦毫不畏懼Α女因陰道遭插入而驚醒，或畏懼同坐
    在床上之被告乙○○因動作聲響、床墊動靜而發現其犯行，反
    而係與被告乙○○一致擔心家人返家，足以佐證被告甲○○知悉
    Α女係因服用被告乙○○之安眠藥而陷入昏睡，並非處於自然
    睡眠之狀態，以及被告乙○○允由被告甲○○對於Α女進行後續
    之猥褻、性交行為。
　㈤被告乙○○否認對Α女下藥，是佈局讓被告甲○○遂行本案性交行
    為，惟查：
　⒈被告乙○○在統一商超哄騙Α女服用安眠藥後，旋即提議前往甲
    ○○住處休息，嗣在該處房間內再次哄騙Α女服用安眠藥，致Α
    女陷入昏睡後，又未觀察Α女之睡相，此據被告乙○○於本院
    準備程序時供述明確(本院卷㈠第175頁、第178至179頁)，足
    認被告乙○○於偵審中辯稱：我想要看Α女在統一超商當眾出
    糗，讓大家看到Α女精神不濟的樣子，我讓Α女吃安眠藥是要
    看她睡著之後好笑的樣子等語，均不實在。
　⒉被告乙○○於109年7月25日警詢時明確陳述被告甲○○係將Α女褲
    子弄破後，先用手指挖、摳Α女下體，再用手指挖Α女嘴巴，
    此有檢察官勘驗被告乙○○警詢錄影檔案後製作之勘驗筆錄可
    以證明(109年度偵字第4441號卷第289至291頁)，被告乙○○
    於同次警詢時另供稱：甲○○用手指侵入Α女下體好幾次，可
    能是怕Α女醒來或是怕他家人回來，所有停止一下中斷，然
    後又繼續弄Α女等語(109年度偵字第4441號卷第25頁)。被告
    乙○○上開陳述，較Α女於警詢時指訴之情節更為具體，且被
    告乙○○知悉被告甲○○各個舉動之順序及被告甲○○侵害Α女之
    行為曾經中斷，足證被告乙○○確實有目睹被告甲○○對Α女進
    行上開行為，然被告乙○○卻未在第一時間制止被告甲○○，反
    而任由被告甲○○反覆以手指侵入Α女下體，直到被告甲○○以
    手指進入Α女嘴巴後，始對被告甲○○表示「你不要太過分」
    ，期間均未曾以行動阻止被告甲○○，明顯有意容任被告甲○○
    對服用安眠藥陷入昏睡之Α女進行性交行為，僅係對於被告
    甲○○以沾有Α女體液之手指伸入Α女嘴巴此一舉動表示反對。
　⒊被告乙○○於109年7月13日曾詢問同為高職同班同學之Β女能否
    見面，並傳送訊息「我有約一個之前同學唷」，「別的學校
    的」，「他跟我之前是藥品系維他命品牌的同學，也跟我爸
    爸認識」，「他有看過你呀」，「沒關係牙(呀)他跟我是朋
    友，因為他住我家附近」，「還有我妹妹可能會有四個人，
    人多比較熱鬧牙(呀)」說服Β女，惟Β女仍以「我怕尷尬還是
    不要好了」，「你跟他約星期三(即109年7月15日)，我們可
    以約星期四或五阿(啊)」，「下次好了」等拒絕被告乙○○，
    此據證人Β女於偵訊時具結證述明確(109年度偵字第4441號
    卷第271至272頁)，並有Β女與被告乙○○間之LINE通訊紀錄截
    圖可以證明(109年度偵字第4441號不公開卷第101頁)。惟被
    告乙○○於110年11月9日審理時供稱：我忘記我跟Β女說的藥
    品系維他命品牌同學是誰，藥品系我不知道，因為我是讀餐
    飲科，我不知道誰住在我家附近，因為我已經有搬過家，我
    不知道我哪個朋友看過Β女等語(本院卷㈠第355至356頁)，足
    見被告乙○○於109年7月13日邀約Β女見面時，即開始捏造不
    存在之「藥品系維他命品牌同學」哄騙Β女，且被告乙○○交
    予Α女之安眠藥，係於不同日期就診取得，再以維他命C含錠
    包裝袋及外盒包裝掩飾後，攜帶在身供哄騙Α女服用，在在
    均可證明被告乙○○具備佈局犯罪之能力。
　⒋被告乙○○於109年7月13日遭Β女拒絕後，即未再邀約Β女見面
    ，亦未依Α女、Β女之提議，邀約相互熟識之Α女、Β女共同聚
    會(109年度偵字第4441號不公開卷第103頁、第89頁、第101
    頁)，反而開始單獨邀約Α女，並與Α女相約於109年7月24日
    在被告甲○○住處附近之劉銘傳路見面，且被告乙○○居住在「
    微笑台北」社區，Α女則非基隆市居民，已忘記劉銘傳路位
    置，被告乙○○仍要Α女至基隆市○○○○○○○000路○○○○○○○○路000
    0○○○○○0000號不公開卷第91至93頁)，而未與Α女相約在兩人
    過去慣常聚會之基隆港附近、交通便利之基隆市公車循環站
    或201路線公車同可到達之「微笑台北」社區，動機明顯可
    疑。
　⒌被告乙○○於本院準備程序時辯稱：我大約7月左右約我妹妹、
    王宥榛和Α女，王宥榛事先就告訴我7月24日不能來，我妹妹
    7月24日也有事，只有Α女答應我要見面，我約Α女在劉銘傳
    路的肯德基見面，當天臨時起意約住在附近的甲○○，甲○○是
    我當時的男朋友，我想介紹給Α女認識等語。惟被告乙○○於1
    09年7月25日開始接受調查(109年度偵字第4441號卷第21頁)
    ，並於109年9月25日開始委任本案辯護人為其辯護(109年度
    偵字第4441號卷第211頁)，卻未曾提出任何關於其邀約妹妹
    及王宥榛見面之有利證據，且依Α女與被告乙○○間之LINE通
    訊紀錄截圖，被告乙○○亦未曾向Α女提及其妹妹或王宥榛無
    法應邀見面之事，反而於109年7月22日商量見面日期時對Α
    女表示「我再跟他說一下」，並於1個多小時後告知Α女於10
    9年7月24日上午9時50分左右，在被告甲○○住○○○○○○○○路○○○
    0000○○○○○0000號不公開卷第91頁)，足認被告乙○○於109年7
    月22日係與被告甲○○商議決定見面時間及地點，並非至109
    年7月24日始臨時通知被告甲○○到場。
　⒍被告乙○○於本院準備程序時供稱：Α女突然醒來去廁所，我就
    問Α女要不要一起去吃飯，Α女跟甲○○都沒有說要去哪，我提
    議去「微笑台北」的「築間」吃火鍋，我們就一起搭巴士去
    「築間」等語(本院卷㈠第178頁)，被告甲○○於本院準備程序
    時亦供稱：Α女起來後，乙○○問我要不要吃火鍋，我說好，
    然後三個人就一起出門，搭「微笑台北」的社區巴士去「築
    間」火鍋店等語(本院卷㈠第196頁)，可見被告乙○○目睹被告
    甲○○對Α女為性交行為後，仍提議三人共同前往他處用餐，
    而未與被告甲○○決裂或單獨將Α女帶離被告甲○○住處，且依
    前揭Α女之證述，Α女於109年7月24日清醒後詢問被告乙○○關
    於褲子破洞之事，被告乙○○明知係被告甲○○將Α女之長褲胯
    下弄破以遂行性侵害，仍對Α女表示「可能是妳原本就有破
    洞」而積極掩飾犯行，堪信被告甲○○對服用安眠藥陷入昏睡
    之Α女進行性交行為，並未超出被告乙○○之預期，被告乙○○
    、甲○○對於本案犯行具有犯意聯絡及行為分擔。
　㈥綜上所述，被告乙○○、甲○○所辯均無可採，本案事證明確，
    被告乙○○、甲○○之犯行均堪以認定。　
三、論罪科刑：
　㈠被告乙○○、甲○○基於犯意聯絡，由被告乙○○與Α女相約在被告
    甲○○住處附近見面後，備妥改為維他命包裝之安眠藥哄騙Α
    女服用，再共同將Α女帶往被告甲○○住處房間內，允由被告
    甲○○以手指侵入Α女之陰道性交得逞，所為均係犯刑法第222
    條第1項第1款、第4款所定二人以上共同以藥劑強制性交罪
    ，且被告乙○○、甲○○就上開犯行，有犯意聯絡及行為分擔，
    為共同正犯。又被告乙○○以欺瞞之非法方法，使Α女服用安
    眠藥後喪失行動自由，所涉剝奪他人行動自由罪嫌，暨被告
    甲○○於Α女服用安眠藥陷入昏睡後，以手指碰觸Α女外陰部，
    所涉加重強制猥褻罪嫌，均已包含在上開加重強制性交罪之
    罪質內，不另論罪。
　㈡被告乙○○及其辯護人辯稱：乙○○領有第1類中度身心障礙證明
    ，識別能力較一般人為低，有刑法第19條第2項減刑規定之
    適用等語。經查：
　⒈被告乙○○於110年9月3日前往衛生福利部基隆醫院(下稱基隆
    醫院)接受心理衡鑑後，經基隆市政府核發第1類中度身心障
    礙證明。惟上開110年9月3日心理衡鑑報告記載「測驗行為
    觀察：個案自行前來受測，但表現很不理想，與其教育程度
    不相符。可能係個案過於焦慮的緣故，很多分測驗都沒有依
    照指導語來反應，但卻口頭表示自己理解指導語的內容。」
    「晤談內容：個案自敘國中時即成績不佳，都是班上最後一
    名。雖然如此，但個案在高中時，有考上三張餐飲的丙級證
    照(中餐、西餐和烘焙)，且從未申請特教生身分，顯示個案
    有一定的能力。」「WAIS-Ⅳ(魏氏成人智力測驗)FIQ(全量表
    分數)=43，各組合分數分別為語文理解=51，知覺推論=50，
    工作記憶=50，處理速度=50。個案能力的整體表現很差，與
    其過去的教育程度並不相符。有很多測驗其反應均顯示個案
    沒有好好理解指導語的內容，有亂做的情況，可能係個案過
    度焦慮造成的，推估其潛在智能在邊緣智力的程度。」(本
    院卷㈡第193至194頁)。
　⒉本院囑託基隆醫院鑑定被告乙○○行為時有無精神障礙或心智
    缺陷，並調閱被告乙○○之就學成績紀錄、發展遲緩病歷及精
    神科病歷作為鑑定參考資料，嗣該院以111年3月31日基醫精
    字第1115002357號函覆之精神鑑定報告書記載略以(本院卷㈡
    第65至81頁)：
　　①乙○○母親於90年7月21日、90年8月18日、91年3月14日及91
      年3月21日帶乙○○就診馬偕醫院小兒科4次，依據病歷記載
      ，乙○○有經常吐、困難餵食及身高體重生長遲滯等情形，
      但是否有語言、動作發展遲緩等心智問題，則無相關之記
      載。
　　②乙○○就讀國小時學期學業成績落在85至90之間，就讀國中
      期間雖有部分科別成績較差，但學期學業成績仍可落在68
      至74之間，就讀高職階段學期學業成績落在79至84之間，
      班級名次落於3到7名之間，二年級上學期有擔任學藝股長
      ，導師評語都為正向評價，就讀中華科技大學期間學期學
      業平均成績落在81至87之間，並無乙○○所述從小學就功課
      很差、在班上排名倒數、成績差到要被退學或無法畢業之
      程度，也没有明顯人際相處上之問題，且乙○○於110年9月
      間在基隆醫院就診時，曾自述於高職畢業前有取得三張餐
      飲丙級相關證照，但於111年3月10日鑑定時又表示「應該
      没有」，故乙○○在學業表現之客觀資料與乙○○、乙○○母親
      之主觀陳述，顯有不一致之處。
　　③關於乙○○於案發前之精神科就醫情形，依基隆心身心精神
      科診所病歷記載，乙○○在該診所共就診6次，109年5月12
      日初診，主訴「睡不太著、心情悶、煩躁、焦慮」等，醫
      師診斷為廣泛性焦慮症及睡眠障礙，開立7天處方藥物，
      其中一種藥物是入眠效果較快的安眠藥Dormicum；109年6
      月11日第二次就診，紀錄顯示「吃藥後睡眠好一點，心情
      會比較平靜，睡醒精神還OK」，醫師再次開立7天藥物，
      處方中仍包含Dormicum；109年6月18日第三次就診，紀錄
      顯示「睡眠可以睡到7〜8小時，睡醒精神還好，有時候會
      醒來大概5〜10分鐘，可以再睡，心情還可以，有時稍低落
      」，此次處方有調整增加抗憂鬱藥物劑量及增加另一種安
      眠藥Eszo，處方中仍包含Dormicum；109年6月29日第四次
      就診，紀錄顯示「有時會作夢，好像半睡半醒，睡眠時好
      時壞，不太好入睡」，此次醫師又更改處方，將Dormicum
      更換為另一種快速入眠的安眠藥DROWSY；109年7月6日第
      五次就診，紀錄顯示「有服藥可以入睡，睡眠會中斷，如
      果醒來要隔一陣子才好睡」，此次醫師新增一項藥物RIVO
      PAM，此藥品為抗癲癇用藥，入眠藥效作用較慢，臨床效
      果主要用以改善睡眠中後段品質，強化睡眠深度；109年7
      月13日第六次也是最後一次就診，紀錄顯示「目前大概可
      以睡7〜8小時」，此次醫師也延長給藥天數至14天。從上
      述病歷記載内容顯示，案發前乙○○就醫症狀主要問題多為
      焦慮、失眠等身心症狀，無妄想、幻覺等重大精神病症狀
      ；其中第1至3次就診之處方藥Dormicum及第5、6次就診之
      處方藥RIVOPAM，在Α女體内均有驗到。檢視歷次就醫資料
      ，乙○○之醫病溝通無明顯困難，可陳述己身症狀、說明服
      藥後情緒及睡眠改善情形，溝通後醫師亦依情況調整藥物
      ，病歷記載乙○○睡眠狀況及情緒經治療後都有改善，與乙
      ○○所述治療無效、吃藥頭暈所以後續不願再就診之說法，
      顯有不一致之處。
　　④本次之心理衡鑑包含智力評估及5份自陳式量表，依據乙○○
      作答順序排列呈現如下：
　　　A、魏氏成人智力測驗(WAIS-Ⅳ)：和同齡者相比，根據標
         準化測量所得判斷，乙○○目前屬非常低智能水準，但
         由於施測過程觀察，乙○○有未積極作答之虞、施測反
         應時間過短、記憶力表現不一致、詞彙與理解表現差
         異大等現象，故建議此測驗結果僅供參考，宜另尋其
         他資料佐證乙○○的認知功能表現。
　　　B、貝克焦慮量表：此量表乙○○得分為48分(量表最高得分
         63分），測驗結果建議乙○○屬重度焦慮症狀(26-63分
         ）。
　　　C、貝克憂鬱量表：此量表乙○○得分為51分(量表最高得分
         63分），測驗結果建議乙○○屬重度憂鬱症狀(29-63 分
         ）。
　　　D、田納西自我概念量表：此量表共82題，乙○○約於7分44
         秒完成作答(指導手冊建議完成此測驗時間約為20-30
         分鐘），完成此評量速度過快，且謝君作答過程順利
         ，四處塗改但未漏答，期間亦未提出詢問，自陳評量
         結果乙○○的不一致反應(60T)與極端分數(65T)略高，
         顯示乙○○恐有粗心、亂答、或描述自己時非常肯定等
         反應，故在解釋時應須謹慎、多參考乙○○其他表現。
　　　E、米蘭臨床多重評量：此評量中顯示，乙○○自我揭露與
         自我貶抑得分均過高，建議此評量結果為無效量表，
         或有明顯低估自己，並以求助者角色自居之虞，故不
         予解釋。
　　　F、健康性格習慣量表：此量表共256題，乙○○約於16分鐘
         完成作答(指導手冊建議完成此測驗時間約為45分鐘）
         ，作答過程過於草率，修改處多，期間未提出詢問，
         依據乙○○施測時間，其完成此評量速度過快，或有作
         答不確實之虞。
　　⑤結論：綜合相關卷證資料、鑑定會談及心理衡鑑結果，乙○
      ○之精神科診斷為適應障礙合併憂鬱及焦慮症狀，無其他
      重大精神病或智能障礙，且無足夠證據支持乙○○行為時有
      受到精神障礙或心智缺陷之影響，導致其辨識行為違法或
      控制行為之能力喪失或減損。又乙○○可完成至二專畢業之
      學程，從小學到二專之學期成績均達該學歷畢業標準，小
      學、國中期間在校成績雖無名次可參考，但高職期間之名
      次排名可排在第3〜7名，顯見其智識表現應達一般水準，
      與常人無顯著差異。而110年9月3日心理衡鑑施測結果，
      雖其智力分數總分為43分，達中度智能障礙程度，但心理
      師在報告中多次描述到「表現很不理想，與其教育程度不
      相符」、「個案自述國中時即成績不佳，都是班上最後一
      名，但在高中時有考上三張餐飲丙級證照，且從未申請特
      教生身分，顯示個案有一定的能力」、「個案沒有好好理
      解指導語的内容，有亂做的情形」、「建議可以追蹤智能
      表現」，臨床上若心理衡鑑報告出現上述相關描述，多表
      示施測者對該測驗結果存疑，或懷疑受測者有刻意表現壞
      的可能(faking bad)，需要再重新施測追蹤其表現，或找
      到其他影響智能分數表現之因素。綜上，乙○○實際智能表
      現宜參考案發前學歷等相關客觀資料，案發後取得之中度
      智能障礙證明，建議不予採信。
　⒊前揭110年9月3日心理衡鑑及111年3月10日精神鑑定，均顯示
    被告乙○○有亂作答之情形，使施測結果低估被告乙○○之認知
    功能，且基隆醫院參酌95年至109年被告乙○○就讀國小至二
    專期間之歷年成績紀錄及109年至110年間被告乙○○之精神科
    就診紀錄，依其專業及鑑定會談、心理衡鑑結果，分析研判
    被告乙○○之智識表現與常人無顯著差異，以及被告乙○○之醫
    病溝通無明顯困難，經治療後情緒及睡眠狀況均有改善，並
    據以認定被告乙○○行為時未受精神疾病或智能障礙影響，不
    僅有客觀事證為本，亦與本院審理後認定被告乙○○具備佈局
    犯罪之能力相符，堪予採納。佐以，被告甲○○前因役男徵兵
    檢查體位判定，於109年2月21日前往三軍總醫院附設民眾診
    療服務處接受心理衡鑑，結果魏氏成人智力測驗全量表分數
    為64分，明顯高於被告乙○○之110年9月3日智力測驗分數43
    分，然被告甲○○於104學年度第一學期，與被告乙○○就讀同
    一高職之相同科系，學業成績平均只有44.4分，所修習13個
    科目中亦有11科不及格，被告乙○○之學業成績平均卻可達77
    分，且所修習13個科目均全數及格，此有被告甲○○提出之三
    軍總醫院附設民眾診療服務處兵役用診斷證明書、臺灣省基
    隆市役男徵兵檢查體位判定結果通知書、成績證明書及被告
    乙○○之學籍表可以參考(109年度偵字第4441號卷第253至255
    頁，本院卷㈡第225頁、第37頁)，足證被告乙○○於110年9月3
    日接受智力測驗時，並未依其實際智識水準作答，且被告乙
    ○○主動於110年8月27日前往基隆醫院精神科就診，再於110
    年9月3日接受心理衡鑑、110年9月17日回診影印衡鑑資料、
    110年9月24日回診開立身心障礙證明文件，後續即未再回診
    (本院卷㈡第71至73頁)，明顯係有意利用不實之智力測驗結
    果取得身心障礙證明以減輕罪責，要無可取。
　㈢本院審酌被告乙○○與Α女就讀高職期間交情良好，但畢業後未
    持續聯繫(本院卷㈠第308至309頁)，被告乙○○竟出於好玩心
    態，邀約Α女與被告甲○○見面，並與被告甲○○配合哄騙Α女服
    用安眠藥，再由被告甲○○下手對Α女為性交行為，主觀惡性
    及犯罪所生之損害均不輕，犯罪情狀亦無可憫恕之處；又被
    告乙○○、甲○○雖與Α女調解成立，分別賠償Α女15萬元、20萬
    元，並經Α女撤回刑事告訴(109年度偵字第4441號不公開卷
    第205至207頁)，然被告乙○○、甲○○始終均否認共犯加重強
    制性交犯行，其中被告乙○○於警詢時供出被告甲○○以手指對
    Α女性侵之經過，但否認自身對Α女下藥之事實，嗣於偵訊時
    坦承以安眠藥包裝為維他命交予Α女服用，卻改與被告甲○○
    切割，並否認看見被告甲○○以手插入Α女下體，而被告甲○○
    於警詢時全盤否認有碰觸Α女，嗣於偵訊時則僅坦承「我的
    手當時只有碰到Α女的下體，但是沒有伸進去Α女的陰道」，
    且Α女於110年11月9日本院審理時陳稱：開庭前乙○○有打電
    話跟我道歉，我有問乙○○「確定沒有做對不起我的事情？」
    乙○○說她不記得了，我有問乙○○當天在房間內發生什麼事，
    但是乙○○不講，我有告訴乙○○我感覺到的事情，乙○○沒有正
    面回答我，我聽到乙○○、甲○○在法庭上的回答會生氣，但還
    是請求從輕量刑等語(本院卷㈠第332頁、第360頁)，足認被
    告乙○○、甲○○均未坦承面對自身犯行，倘僅因金錢賠償及Α
    女原諒即予以減刑，顯無法使被告乙○○、甲○○記取教訓；惟
    被告乙○○、甲○○行為時均為20歲，年紀甚輕，且被告甲○○係
    以手指對Α女為性交行為，並未進一步以性器侵犯Α女，犯罪
    手段較為輕微，兼衡被告乙○○、甲○○之智識程度、生活狀況
    及前科素行等一切情狀，各量處法定最低度刑，以資懲儆。
據上論斷，應依刑事訴訟法第299條第1項前段，判決如主文。
本案經檢察官林姿妤提起公訴，檢察官陳宜愔到庭執行職務。
中　　華　　民　　國　　111 　年　　8 　　月　　25　　日
                  刑事第五庭  審判長法　官  吳佳齡
　　　　　　　　　
　　　　　　　　　                  法  官  鄭虹眞
　　　　　　　　　
                  　　　　　　　　　法　官　陳怡安
以上正本證明與原本無異。
如不服本判決應於收受送達後20日內向本院提出上訴書狀，並應
敘述具體理由；其未敘述上訴理由者，應於上訴期間屆滿後20日
內向本院補提理由書（均須按他造當事人之人數附繕）「切勿逕
送上級法院」。
中　　華　　民　　國　　111 　年　　8 　　月　　25　　日
                                    書記官　洪福基
附錄本案論罪科刑法條全文：
中華民國刑法第222條
犯前條之罪而有下列情形之一者，處7年以上有期徒刑：
一、二人以上共同犯之。
二、對未滿十四歲之男女犯之。
三、對精神、身體障礙或其他心智缺陷之人犯之。
四、以藥劑犯之。
五、對被害人施以凌虐。
六、利用駕駛供公眾或不特定人運輸之交通工具之機會犯之。
七、侵入住宅或有人居住之建築物、船艦或隱匿其內犯之。
八、攜帶兇器犯之。
九、對被害人為照相、錄音、錄影或散布、播送該影像、聲音、
    電磁紀錄。
前項之未遂犯罰之。